【裁判字號】    98,審小上,17
【裁判日期】    980331
【裁判案由】    損害賠償
【裁判全文】
臺灣臺北地方法院民事裁定            98年度審小上字第17號
上  訴  人  聖宜交通有限公司
法定代理人  乙○○
訴訟代理人  甲○○
被上訴人    丁○○
被上訴人    欣欣客運股份有限公司
法定代理人  丙○○
上列當事人間請求損害賠償事件，上訴人對於中華民國97年12月
31日本院新店簡易庭97年度店小字第1574號第一審小額民事判決
提起上訴，本院裁定如下：
    主  文
上訴駁回。
第二審訴訟費用新台幣壹仟伍佰元由上訴人負擔。
    理  由
一、按關於請求給付金錢或其他代替物或有價證券之訴訟，其標
    的金額或價額在新台幣10萬元以下者，適用本章所定之小額
    程序。對於小額訴訟之第一審裁判，得上訴或抗告於管轄之
    地方法院，其審判以合議行之。對於前項第一審裁判之上訴
    或抗告，非以其違背法令為理由，不得為之。至其上訴狀內
    應記載上訴理由，表明下列各款事項：一、原判決所違背之
    法令及其具體內容。二、依訴訟資料可認為原判決有違背法
    令之具體事實，民事訴訟法第436條之8第1項、第436條之24
    、第436條之25分別定有明文。又民事訴訟法第471條第1項
    規定：「上訴狀內未表明上訴理由者，上訴人應於提起上訴
    狀後20日內，提出理由書於原第二審法院，未提出者，毋庸
    命其補正，原第二審法院以裁定駁回之。」而上開規定於小
    額事件之上訴程序準用之，民事訴訟法第436條之32第2項亦
    有明文。另所謂判決違背法令，上訴人以原判決有不適用法
    規或適用不當為上訴理由時，其上訴狀或理由書應有具體之
    指摘，並揭示該法規之條項或其內容，若係成文法以外之法
    則，應揭示該法則之旨趣，倘為司法院解釋或本院之判例，
    則應揭示該判解之字號或其內容，如依民事訴訟法第469條
    所列各款事由提起第三審上訴者，其上訴狀或理由書應揭示
    合於該條款之事實，最高法院67年台上字第2876號判例、70
    年台上字第2027號判例、71年台上字第314號判例可資參考
    。是當事人於小額訴訟程序提起上訴，如依民事訴訟法第46
    8條規定，以第一審判決有不適用法規或適用法規不當為理
    由時，其上訴狀或理由書應有具體之指摘，並揭示該法規之
    條項或其內容。若係成文法以外之法則，應揭示該法則之旨
    趣。倘為司法院解釋、或最高法院之判例，則應揭示該判解
    之字號或其內容。如以民事訴訟法第469條所列各款情形為
    理由時，其上訴狀或理由書，應揭示合於該條款之事實。上
    訴狀或理由書如未依此項方法表明者，即難認為已對第一審
    判決之違背法令有具體之指摘，其上訴自難認為合法。
二、經查，本件訴訟標的金額為新台幣（下同）16,152元，未逾
    10萬元，依民事訴訟法第436條之8第1項規定，訴訟標的金
    額未逾10萬元，應適用小額訴訟程序。又查，本件上訴人提
    起上訴，於訴狀內僅記載被上訴人於原審中所提之行車紀錄
    器雖是車速紀錄，然因被上訴人係於公車停靠站停車後再開
    ，剛起步時就肇事，而行車紀錄器就車輪轉動半圈或一圈是
    否能測出顯有疑義等情，並未敘明原審判決違背法令之具體
    內容，或依訴訟資料可認為原判決有違背法令之具體事實，
    是上訴人提起本件上訴，僅係就事實而為爭執，並非原審判
    決有何違背法令之情事，參酌上開說明，上訴人提出本件上
    訴，自不合法，應予駁回。
三、上訴人應負擔之訴訟費用額確定為如主文第2項所示金額。
四、據上論結，本件上訴為不合法，依民事訴訟法第436條之32
    第2項、第444條第1項、第436條之19第1項、第95條、第78
    條，裁定如主文。
中    華    民    國    98    年    3    月    31     日
                  民事第六庭審判長法  官  劉坤典
                                  法  官  賴錦華
                                  法  官  林秀圓
以上正本係照原本作成。
本裁定不得抗告。
中    華    民    國    98    年    3    月    31    日
                                  書記官  馮姿蓉


司法院資訊處製作；財團法人民間司法改革基金會備份。
